# 请教关于非同控合并问题

提问人：kaoguozhukuai 时间：2021-05-28 18:57:04
请教陈版，非同控下收购子公司，合并中需将子公司原商誉冲回，在子公司评估报告中（采用市场法）最终评估价是否包含商誉呢？如果包含，如何计算收购形成的商誉？

回答人：chenyiwei
市场法下子公司股权的评估值是针对该股权整体价值的评估，不能据此将其分拆到各单项资产和负债。
本次收购完成后，合并报表层面的商誉是根据本次合并成本大于取得被收购方可辨认净资产公允价值份额的差额重新计算的，不考虑被收购方账面原有的商誉。